【裁判字號】    99,上訴,1268
【裁判日期】    990707
【裁判案由】    違反毒品危害防制條例
【裁判全文】
臺灣高等法院臺中分院刑事判決        99年度上訴字第1268號
上  訴  人
即  被  告  甲○○
上列上訴人因違反毒品危害防制條例案件，不服臺灣南投地方法
院99年度訴字第105 號中華民國99年6 月2 日第一審判決（起訴
案號：臺灣南投地方法院檢察署98年度偵字第5196號），提起上
訴，本院判決如下：
    主    文
上訴駁回。
    理    由
一、按依刑事訴訟法第350條、第361條、第362條、第367條規定
    ，不服地方法院之第一審判決而上訴者，須提出上訴書狀，
    並應敘述具體理由，為上訴必備之程式；其所提出之書狀未
    敘述上訴理由，或僅曾以言詞陳述上訴理由者，均應於上訴
    期間屆滿後20日內補提理由書於第一審法院。第一審法院經
    形式審查，認逾期未補提上訴理由者，應定期間先命補正；
    逾期未補正者，為上訴不合法律上之程式，應以裁定駁回。
    倘已提出上訴理由，但所提非屬具體理由者，則由第二審法
    院以上訴不合法律上之程式，判決駁回。而所謂具體理由，
    必係依據卷內既有訴訟資料或提出新事證，指摘或表明第一
    審判決有何採證認事、用法或量刑等足以影響判決本旨之不
    當或違法，而構成應予撤銷之具體事由，始克當之（例如：
    依憑證據法則具體指出所採證據何以不具證據能力，或依憑
    卷證資料，明確指出所為證據證明力之判斷如何違背經驗、
    論理法則）；倘僅泛言原判決認定事實錯誤、違背法令、量
    刑失之過重或輕縱，而未依上揭意旨指出具體事由，或形式
    上雖已指出具體事由，然該事由縱使屬實，亦不足以認為原
    判決有何不當或違法者（例如：對不具有調查必要性之證據
    ，法院未依聲請調查亦未說明理由，或援用證據不當，但除
    去該證據仍應為同一事實之認定），皆難謂係具體理由，俾
    與第二審上訴制度旨在請求第二審法院撤銷、變更第一審不
    當或違法之判決，以實現個案救濟之立法目的相契合，並節
    制濫行上訴（最高法院97年度台上字第892號刑事判決意旨
    參照）。
二、上訴人即被告甲○○（下稱被告）不服原審判決提起上訴，
    其上訴理由略謂：原審判決就被告所犯附表編號1 至9 之販
    賣第一級毒品罪及附表編號10之轉讓第一級毒品罪，所為量
    刑及所定應執行刑，與各法院同類型案件相較，量刑應屬過
    重，被告不能甘服，為此提起上訴，請求從輕量刑及定應執
    行刑。
三、經查：
  (一)被告因不服地方法院之第一審判決，而向原審法院具狀提出
    上訴狀、上訴理由狀，敘明上訴理由，依刑事訴訟法第361
    條第2項條文、立法修正理由及上開最高法院判決意旨，被
    告倘已提出上訴理由，但所提非屬具體理由者，由第二審法
    院以上訴不合法律上之程式，以判決駁回之。至於上訴理由
    是否具體，係屬第二審法院審查範圍，則不在命補正之列（
    參見法院辦理刑事訴訟案件應行注意事項第162點），合先
    敘明。
  (二)原審判決就量刑方面，已敘明被告所犯如原審判決附表編號
    1 至9 所示之各次販賣第一級毒品罪，數量及所得均非多，
    販賣之對象亦僅為4 人，足見其非販賣毒品之大、中盤商，
    就各該次犯罪情節觀之，尚非重大惡極，相較於長期、大量
    販賣毒品之真正毒梟而言，其對社會秩序與國民健康之危害
    ，顯然較不成比例，倘各該次犯行均仍遽處以販賣第一級毒
    品之最低刑度（在本案係指經依毒品危害防制條例第17條第
    2 項之規定減輕其刑後之刑度，即無期徒刑減輕者，為20年
    以下15年以上有期徒刑），尚屬情輕法重，且難謂符合罪刑
    相當性及比例原則，更無從與大毒梟之惡行有所區隔，是被
    告就如附表編號1 至9 所示各該次販賣第一級毒品之犯罪情
    狀相較於經減刑後之重刑（指經依毒品危害防制條例第17條
    第2 項之規定減輕其刑後之刑度，即無期徒刑減輕者，為20
    年以下15年以上有期徒刑），在客觀上均足以引起一般人之
    同情，情節尚堪憫恕，爰均依刑法第59條之規定遞減輕其刑
    （即就附表編號1 至9 部分，法定刑為罰金刑部分應依法先
    加後減再遞減，至法定刑為死刑、無期徒刑部分則僅予遞減
    輕其刑）；並審酌被告為謀個人私利，無視於政府制定毒品
    危害防制條例，杜絕毒品犯罪之禁令，販賣第一級毒品海洛
    因，藉以牟利，獲取利益，及轉讓第一級毒品海洛因，均致
    使一般施用毒品者，沈迷於毒癮而無法自拔，直接戕害國民
    身心健康，間接危害社會治安，敗壞社會善良風氣，進而導
    致施用毒品之人為購買毒品施用而觸犯刑典之情事發生，其
    實際之危害程度不小，然因被告實際販賣之時間非長，販售
    數量尚非鉅大，獲取之利益亦非鉅額，並審酌被告犯罪之動
    機、被告販賣毒品海洛因之期間、次數、所得之財物、被告
    前揭犯罪行為所生危害，及轉讓海洛因之次數僅1 次，暨其
    坦承犯行之犯罪後態度等一切情狀而量處其刑及定應執行之
    刑，經核均屬妥適，並無過重之情形。
  (四)綜上所述，被告提起上訴，固具備形式上之理由，但並未提
    出新事證以供調查，亦未依據卷內之訴訟資料，指摘原審判
    決有何足以影響判決本旨之不當或違法，而構成應予撤銷之
    具體事由。被告徒憑己意漫指原審判決不當，尚不足以動搖
    原審判決認定犯罪事實及量刑之基礎，難認係具體理由，其
    上訴顯然違背法律上之程式，應予駁回，並不經言詞辯論為
    之。
據上論斷，應依刑事訴訟法第367 條前段、第372 條，判決如主
文。
中    華    民    國    99    年    7     月    7     日
            刑事第十一庭  審判長法  官  郭  同  奇
                                法  官  許  冰  芬
                                法  官  陳  慧  珊
以上正本證明與原本無異。
如不服本判決應於收受送達後十日內向本院提出上訴書狀，其未
敘述上訴理由者，並得於提起上訴後十日內向本院補提理由書狀
（均須按他造當事人之人數附繕本）「切勿逕送上級法院」。
                                書記官  高  麗  淇
中    華    民    國    99    年    7     月    7     日

司法院資訊處製作；財團法人民間司法改革基金會備份。
